臺灣臺北地方法院刑事判決
109年度訴字第26號
公  訴  人  臺灣臺北地方檢察署檢察官
被      告  朱愷泉





選任辯護人  許永昌律師
被      告  黃仕泓



上列被告因詐欺等案件，經檢察官提起公訴（108年度少連偵字
第10號），本院判決如下：
    主  文
壹、主刑部分：
一、戊○○犯如附表一編號一至十一、編號十五至二十主文欄所示
    之罪，各處如附表一編號一至十一、編號十五至二十主文欄
    所示之刑。應執行有期徒刑貳年肆月。
二、巳○○犯如附表一編號十二至十四、編號二十一主文欄所示之
    罪，各處如附表一編號十二至十四、編號二十一主文欄所示
    之刑。應執行有期徒刑壹年拾月。
貳、不受理部分：
一、巳○○其餘被訴如附表七所示部分公訴不受理。 
參、沒收部分：
一、扣案如附表六所示之物均沒收。
二、巳○○未扣案犯罪所得新臺幣肆仟元沒收之，於全部或一部不
    能沒收或不宜執行沒收時，追徵其價額。
    事  實
一、戊○○、巳○○（所涉參與犯罪組織及附表一編號15至19部分，
    業經檢察官另案先行起訴，嗣經本院以107年度訴字第561號
    、臺灣高等法院以108年度上訴字第168號、最高法院以108
    年度台上字第2402號、臺灣高等法院以108年度上更一字第6
    6號判決後，現最高法院審理中）自民國107年4月底，基於
    參與犯罪組織之犯意，加入子○○、周佩賢及真實姓名年籍不
    詳之通訊軟體暱稱為「劉家恩」、「SUNNY」、「一個人的
    武林」所屬具有持續性及牟利性之有結構性詐騙集團犯罪組
    織，由戊○○擔任「領交簿手」，巳○○、子○○、周佩賢則為提
    款之「車手」。戊○○、巳○○、子○○、周佩賢、「劉家恩」、
    「SUNNY」、「一個人的武林」與該詐欺集團成員共同意圖
    為自己不法之所有，基於三人以上詐欺取財，與隱匿詐欺取
    財犯罪所得去向、所在、意圖使本案詐欺集團成員逃避刑事
    追訴而移轉該等犯罪所得之洗錢犯意聯絡，由戊○○依「劉家
    恩」之指示，先於附表一所示時、地，以附表一所示之方式
    取得人頭帳戶存摺、提款卡，並放置在指定地點以供車手即
    巳○○、子○○、周佩賢前往拾取後，再由集團成員對被害人等
    施用詐術，使其等分別陷於錯誤，而依指示將款項匯入指定
    帳戶內（就被害人遭詐騙方式、匯款時間、金額、匯入銀行
    名稱與帳號等節，詳如附表一所示），巳○○、子○○、周佩賢
    則依「SUNNY」或「一個人的武林」之指示，以提款卡提領
    帳戶內款項，並交付不詳詐欺集團成員（就子○○、巳○○、周
    佩賢提款時間、地點、金額及帳戶等節，詳如附表二至四所
    示），以此方式隱匿詐欺取財犯罪所得去向、所在、意圖使
    本案詐欺集團成員逃避刑事追訴而移轉該等犯罪所得，嗣經
    被害人察覺有異報警處理，始悉上情。
二、案經附表一編號2至21之被害人訴由臺北市政府警察局信義
    分局報告臺灣臺北地方檢察署檢察官偵查起訴。
    理  由
壹、證據能力部分：
一、組織犯罪防制條例第12條第1項中段規定：「訊問證人之筆
    錄，以在檢察官或法官面前作成，並經踐行刑事訴訟法所定
    訊問證人之程序者為限，始得採為證據」，本案關於各該證
    人之警詢筆錄，既非在檢察官或法官面前作成，依上開規定
    ，自不得採為被告戊○○犯組織犯罪防制條例罪名之證據，是
    本判決所引用證人之警詢筆錄，僅於認定被告戊○○犯加重詐
    欺及洗錢罪部分具有證據能力，先予指明。 
二、按被告以外之人於審判外之陳述，雖不符刑事訴訟法第159
    條之1至第159條之4規定，而經當事人於審判程序同意作為
    證據，法院審酌該言詞陳述或書面陳述作成時之情況，認為
    適當者，亦得為證據；當事人、代理人或辯護人於法院調查
    證據時，知有該法第159條第1項不得為證據之情形，而未於
    言詞辯論終結前聲明異議者，視為有前項之同意，同法第15
    9條之5定有明文。本件當事人、辯護人對於本判決所引用下
    述被告以外之人於審判外之陳述，均未爭執其證據能力，本
    院審酌該等證據作成時之情況，並無不宜作為證據或證明力
    明顯過低之情事，以之作為證據應屬適當，依刑事訴訟法第
    159條之5第1項規定，均得作為證據。
三、本判決所引用之非供述證據，查無違反法定程序取得之情形
    ，依刑事訴訟法第158條之4規定反面解釋，均具證據能力。
貳、認定事實所憑之證據及理由：
一、訊據被告等2人對於上開事實業於警詢、本院準備程序及審
    理時均坦承不諱（偵卷一第107-110頁、第351-353頁、本院
    訴字卷二第378頁、卷三第76頁），核與證人即車手子○○、
    周佩賢於警詢中所述相符（偵卷一第379-390頁、第445-461
    頁），並有如附表一各該「證據出處」欄位所示之證據資料
    、被告戊○○手機擷圖照片、本院109年7月3日勘驗筆錄及擷
    圖、107年5月24日被告戊○○取貨照片、被告戊○○與「劉家恩
    」之對話紀錄附卷可稽（偵卷五第85-91頁、本院卷一第318
    -319頁、第325-337頁、本院訴512卷三第9-236頁），復有
    被告等2人如附表五至六之扣案物、同案被告子○○、周佩賢
    之扣案物等可憑（偵卷一第131-153頁、第290-301頁、第31
    9-337頁、第355頁、第391-399頁、第413-426頁、第429頁
    、第463-467頁、第485-495頁），可作為其等自白之補強證
    據所用，是被告等2人此部分任意性自白均與事實相符，應
    可採信，故本件事證明確，被告等2人犯行堪以認定，應予
    依法論科。
二、至起訴書附表編號15部分（即附表一編號15）就被害人丁○○
    遭詐騙之金額認係新臺幣（下同）25萬元，惟依被害人丁○○
    匯入之郵局帳戶交易明細、郵政匯款申請書及其警詢筆錄所
    示（偵卷二第279-285頁、本院卷一第75頁），被害人丁○○
    係受騙匯款14萬元，且此部分亦經公訴檢察官當庭更正（本
    院卷一第289頁），原起訴書容有誤會，應更正如上。
參、論罪科刑：
一、論罪部分：
  ㈠按三人以上共同犯刑法第339條詐欺罪者，構成刑法第339條
    之4第1項之加重詐欺取財罪，該條項為法定刑1年以上7年以
    下有期徒刑之罪，屬洗錢防制法第3條第1款所規定之特定犯
    罪。依洗錢防制法第2條之規定：「本法所稱洗錢，指下列
    行為：一、意圖掩飾或隱匿特定犯罪所得來源，或使他人逃
    避刑事追訴，而移轉或變更特定犯罪所得。二、掩飾或隱匿
    特定犯罪所得之本質、來源、去向、所在、所有權、處分權
    或其他權益者。三、收受、持有或使用他人之特定犯罪所得
    。」；倘行為人意圖掩飾或隱匿特定犯罪所得來源，而將特
    定犯罪所得直接消費處分，甚或交予其他共同正犯，而由共
    同正犯以虛假交易外觀掩飾不法金流移動，即難認單純犯罪
    後處分贓物之行為，仍應構成洗錢防制法第2條第1或2款之
    洗錢行為。例如詐欺集團向被害人施用詐術後，為隱匿其詐
    欺所得財物之去向，而令被害人將其款項轉入該集團所持有
    、使用之人頭帳戶，並由該集團所屬之車手前往提領詐欺款
    項得逞，檢察官如能證明該帳戶內之資金係本案詐欺之特定
    犯罪所得，即已該當洗錢防制法第14條第1項之一般洗錢罪
    （最高法院108年度台上字第1744號、第2425號、第3086號
    判決意旨參照）。
  ㈡次按行為人以一參與詐欺犯罪組織，並分工加重詐欺行為，
    同時觸犯參與犯罪組織罪及加重詐欺取財罪，雖其參與犯罪
    組織之時、地與加重詐欺取財之時、地，在自然意義上非完
    全一致，然二者仍有部分合致，且犯罪目的單一，依一般社
    會通念，認應評價為一罪方符合刑罰公平原則，應屬想像競
    合犯，如予數罪併罰，反有過度評價之疑，實與人民法律感
    情不相契合。又加重詐欺罪係侵害個人財產法益之犯罪，其
    罪數計算，以被害人數、被害次數之多寡，決定其犯罪之罪
    數；核與參與犯罪組織罪之侵害社會法益，因應以行為人所
    侵害之社會全體利益為準據，認定係成立一個犯罪行為，有
    所不同。是以倘若行為人於參與犯罪組織之繼續中，先後加
    重詐欺數人財物，因行為人僅為一參與組織行為，侵害一社
    會法益，應僅就首次犯行論以參與犯罪組織罪及加重詐欺罪
    之想像競合犯，而其後之犯行，乃為其參與組織之繼續行為
    ，為避免重複評價，當無從將一參與犯罪組織行為割裂再另
    論一參與犯罪組織罪，而與其後所犯加重詐欺罪從一重論處
    之餘地（最高法院107年度台上字第1066號判決意旨參照）
    。
  ㈢被告戊○○於107年4月底起加入本案詐欺集團，該詐欺集團係
    以實施詐術為手段所組成具有持續性、牟利性之有結構性組
    織，被告戊○○應就其首次參與詐欺取財之行為，論以參與犯
    罪組織罪。又被害人受騙陷於錯誤後，即由被告巳○○及其餘
    車手將人頭帳戶內款項提出，以此方式輾轉將贓款繳回詐欺
    集團，用以掩飾詐欺犯罪所得之本質及去向，依上開說明，
    自屬洗錢防制法規範之洗錢行為。是核被告2等人所為：
　⒈被告戊○○就附表一編號2所為（即被告戊○○參與該詐欺集團後
    首次參與詐欺取財），係犯組織犯罪防制條例第3條第1項後
    段之參與犯罪組織罪、刑法第339條之4第1項第2款之加重詐
    欺取財罪、洗錢防制法第14條第1項之一般洗錢罪。至於附
    表一編號1、3至11、15至20部分則係犯刑法第339條之4第1
    項第2款之加重詐欺取財罪，及洗錢防制法第14條第1項之一
    般洗錢罪。
　⒉被告巳○○就附表一編號12至14、21所為，係犯刑法第339條之
    4第1項第2款之加重詐欺取財罪、洗錢防制法第14條第1項之
    一般洗錢罪。
　⒊另檢察官於起訴書雖未論及被告等2人犯一般洗錢罪，惟於犯
    罪事實欄業已敘明其等為隱匿其詐欺所得財物之去向，在被
    害人匯款至人頭帳戶後即由車手提領，且該一般洗錢罪與已
    起訴之罪名具有想像競合之裁判上一罪關係，自應為起訴效
    力之所及（公訴檢察官亦當庭補充《本院卷一第290頁》），
    且本院業於審判期日將此部分起訴範圍擴張，並將可能涉犯
    之罪名告知當事人（本院卷三第76頁），故被告等2人所涉
    一般洗錢罪之犯罪事實，自應由本院併予審判，併此敘明。
  ㈣共同正犯部分：
  ⒈按共同正犯，係共同實施犯罪行為之人，在合同意思範圍以
    內，各自分擔犯罪行為之一部，相互利用他人之行為，以達
    其犯罪之目的者，即應對於全部所發生之結果，共同負責。
    共同正犯之犯意聯絡，不限於事前有所協議，其於行為當時
    ，基於相互之認識，以共同犯罪之意思參與者，亦無礙於共
    同正犯之成立；復不以數人間直接發生者為限，即有間接之
    聯絡者，亦包括在內（最高法院28年度上字第3110號、73年
    度台上字第1886號、77年度台上字第2135號判決意旨參照）
    。亦即共同正犯，在共同意思範圍內，組成一共犯團體，倘
    具有相互利用其行為之共同意思所為，團體中任何一人之行
    為，均為共犯團體之行為，他共犯均須負共同責任，初無分
    別何一行為係何一共犯所實行之必要。
  ⒉被告等2人雖未參與上開事實所示犯行之全部部分，惟其等分
    別與同案被告子○○、周佩賢及「劉家恩」、「SUNNY」、「
    一個人的武林」所屬詐欺集團成員於案發時，各自分擔附表
    一所載行為之一部，相互利用彼此之行為，以達遂行詐欺被
    害人財物之目的，顯見被告等2人與上開人等各有犯意聯絡
    及行為分擔，均應論以共同正犯。
  ㈤競合部分：
  ⒈被告戊○○就附表一編號2所犯之加重詐欺取財、一般洗錢及參
    與犯罪組織等罪；就附表一編號1、3至11、15至20部分所犯
    之加重詐欺取財及一般洗錢等罪，均有部分合致，且犯罪目
    的單一，依一般社會通念，應評價為一罪方符合刑罰公平原
    則，為想像競合犯，應依刑法第55條規定，各從一重論以刑
    法第339條之4第1項第2款加重詐欺取財罪處斷。
  ⒉被告巳○○就附表一編號12至14、21所犯之加重詐欺取財、一
    般洗錢等罪，均有部分合致，且犯罪目的單一，依一般社會
    通念，應評價為一罪方符合刑罰公平原則，為想像競合犯，
    應依刑法第55條規定，各從一重論以刑法第339條之4第1項
    第2款加重詐欺取財罪處斷。
  ⒊又被告戊○○就附表一編號2所為，雖依想像競合犯從重論處加
    重詐欺取財罪，惟被告戊○○參與犯罪組織罪部分，依組織犯
    罪防制條例第3條第3項規定：「應於刑之執行前，令入勞動
    場所，強制工作，其期間為三年」，此保安處分因非屬主刑
    ，仍應由法院依個案情節，區分行為人是否具有反社會的危
    險性及受教化矯正的必要性，決定是否併宣付刑前強制工作
    3年（最高法院108年度台上大字第2306號裁定意旨參照），
    本院審酌被告戊○○所為在本件詐欺集團尚非居於發起、主持
    、操縱、指揮等重要角色，其行為表現之危險性相較而言非
    屬嚴重，衡以被告戊○○前無參與詐欺集團之犯罪前科，有臺
    灣高等法院被告前案紀錄表可佐，且其於本院準備程序及審
    理中均坦承犯行，尚有悔悟，對於未來行為之矯正改善，經
    此刑之宣告應屬可期，尚無併予宣告強制工作之必要，是起
    訴書認應依組織犯罪防制條例第3條第3項規定宣告強制工作
    ，容有誤會，併此敘明。
　㈥數罪併罰：
　⒈被告戊○○與上開詐欺集團成員分別向如附表一編號1至11、15
    至20所示被害人行騙，侵害各該被害人之財產法益，在刑法
    評價上各具獨立性，故犯意各別，行為互殊，應予分論併罰
    （共17罪）。
　⒉被告巳○○與上開詐欺集團成員分別向如附表一編號12至14、2
    1所示被害人行騙，侵害各該被害人之財產法益，在刑法評
    價上各具獨立性，故犯意各別，行為互殊，應予分論併罰（
    共4罪）。
  ㈦刑之減輕（即洗錢防制法第16條第2項部分）：
　⒈按想像競合犯之處斷刑，本質上係「刑之合併」。其所謂從
    一重處斷，乃將想像競合犯組成之評價上數罪，合併為科刑
    一罪，其所對應之刑罰，亦合併其評價上數罪之數法定刑，
    而為一個處斷刑。易言之，想像競合犯侵害數法益者皆成立
    犯罪，論罪時必須輕、重罪併舉論述，同時宣告所犯各罪名
    ，包括各罪有無加重、減免其刑之情形，亦應說明論列，量
    刑時併衡酌輕罪部分量刑事由，評價始為充足，然後依刑法
    第55條前段規定「從一重處斷」，非謂對於其餘各罪可置而
    不論。因此，法院決定處斷刑時，雖以其中最重罪名之法定
    刑，做為裁量之準據，惟於裁量其輕重時，仍應將輕罪合併
    評價在內（最高法院108年度台上字第4405、4408號判決意
    旨參照）。又犯洗錢防制法第14條、第15條之罪，在偵查或
    審判中自白者，減輕其刑，同法第16條第2項定有明文。
　⒉查本案被告等2人就所犯上開洗錢犯行，於審理中均坦承不諱
    ，已如前述，其所犯洗錢防制法第14條第1項之洗錢罪，與
    所犯上開加重詐欺取財罪，雖屬想像競合犯，揆諸前揭判決
    意旨，被告等2人罪名所涉相關加重、減免其刑之規定，仍
    應列予說明，並於量刑時在加重詐欺取財罪之法定刑度內合
    併評價。是本案被告等2人所涉洗錢部分於審理時均供述詳
    實，業如前述，是就此部分減輕事由，自應由量刑時併予衡
    酌。
二、科刑部分：
　　爰以行為人責任為基礎，審酌被告等2人均正值青年，不思
    循正當管道獲取財物，竟由被告戊○○擔任領取簿手，再由被
    告巳○○提領人頭帳戶內款項，以此方式造成眾多被害人財產
    上之損失，嚴重危害社會治安，所為實屬不該，且被告巳○○
    均未賠償被害人，量刑本均不宜從輕，惟念及被告等2人於
    偵審中均坦承犯行（就其等所涉洗錢罪部分之自白，為洗錢
    防制法第16條第2項所規定減刑之事由），且被告戊○○已與
    附表一編號1至2、5、7、9、11、15、18之被害人達成調解
    ，有本院調解筆錄、調解紀錄表、被告戊○○陳報之與被害人
    和解書在卷可考（本院卷一第297-298頁、卷三第5-41頁、
    第101頁、第127頁），兼衡被告戊○○高中畢業，曾擔任職業
    軍人、保全、作業員、已婚、需撫養父母；被告巳○○高職畢
    業，曾於電子工廠、包裝工廠工作，現為咖啡店外場服務員
    等一切情狀（本院訴字卷三第78頁），分別量處如附表一主
    文欄所示之刑，並定其應執行刑。
肆、沒收部分：
一、犯罪所得部分：
  ㈠按犯罪所得，屬於犯罪行為人者，沒收之；於全部或一部不
    能沒收或不宜執行沒收時，追徵其價額，刑法第38條之1第1
    項前段、第3項分別定有明文。次按共同正犯之犯罪所得，
    沒收或追徵，應就各人所分得之數額分別為之；先前對共同
    正犯採連帶沒收犯罪所得之見解，已不再援用及供參考（最
    高法院104年第13次刑事庭會議決議意旨參照）。
  ㈡查被告等2人與上開詐欺集團成員固詐得如附表一之款項，惟
    參酌被告戊○○於本院準備程序中供稱：「我在一個地方拿取
    包裹就可以獲1,000元，但不管當時我拿了幾個包裹都一樣
    拿1,000元」（本院卷一第291頁、第319頁）；被告巳○○則
    於本院準備程序中陳稱：「我的犯罪所得是提領款項的2.5%
    」（本院卷一第291頁）。
  ㈢依本院109年7月3日勘驗被告戊○○扣案手機結果及擷圖（本院
    卷一第318-319頁、第325-335頁），本件被告戊○○分別4次
    於不同時地領取包裹，是認被告戊○○實際犯罪所得為4,000
    元（1,000*4=4,000），而被告巳○○本件所涉部分（即附表
    三編號1、2、7部分）共提領16萬元，是認被告巳○○實際犯
    罪所得為4,000元（16萬*2.5%=4,000）。
  ㈣被告巳○○之犯罪所得4,000元，應依刑法第38條之1第1項前段
    、第3項規定予以宣告沒收，於全部或一部不能沒收或不宜
    執行沒收時，追徵其價額。至被告戊○○犯罪所得部分，因其
    已與部分被害人以高於犯罪所得之金額達成和解，如前所述
    ，認已足剝奪其犯罪利得，達到沒收制度剝奪其犯罪所得之
    立法目的，如在本案另沒收上揭被告戊○○犯罪所得，將使其
    承受過度之不利益，顯屬過苛，爰依刑法第38條之2第2項之
    規定，不予宣告沒收。
二、又扣案如附表六之物，其中編號1之手機係被告巳○○與詐欺
    集團聯絡所用，而編號2之金融卡係該詐欺集團交付供其提
    領款項之用等情，業經其供承明確（本院訴卷一第291頁）
    ，此雖業經臺灣高等法院以108年度上更一字第66號宣告沒
    收（本院卷二第11-42頁），然該案尚未確定，此有臺灣高
    等法院被告前案紀錄表可佐，是仍應依刑法第38條第2項前
    段之規定，宣告沒收。
三、扣案如附表五編號1之手機，雖為被告戊○○所有供犯罪所用
    之物，此經其供承明確（本院訴卷一第291頁），然該手機
    業經臺灣高等法院以109年度上訴字第397號宣告沒收，並經
    最高法院以110年度台上字3180號判決上訴駁回確定，且已
    執行完畢，有上開判決及臺灣高等法院被告前案紀錄表可證
    （本院卷二第63-79頁），爰不予宣告沒收。至扣案如附表
    五編號2至3之物，被告戊○○於本院訊問中稱：「扣案之2張
    金融卡是從我已領得之包裹中拆開取得；2500元則係為警查
    獲時，我配合警方佯依『劉家恩』指示領取包裹時，該包裹內
    即有2,500元，亦因此查獲前來領取此包裹之同案被告周佩
    賢」（本院卷一第291頁），是上開扣案物既非屬違禁物，
    又無證據證明與被告戊○○前揭所涉犯行具有關連性，自不予
    宣告沒收。
四、洗錢防制法第18條第1項部分：
  ㈠按「犯第14條之罪，其所移轉、變更、掩飾、隱匿、收受、
    取得、持有、使用之財物或財產上利益，沒收之；犯第15條
    之罪，其所收受、持有、使用之財物或財產上利益，亦同」
    ，洗錢防制法第18條第1項定有明文。此一規定採取義務沒
    收主義，然該洗錢行為之標的是否限於行為人所有者始得宣
    告沒收，法無明文，實務上向採法條並未規定「不問屬於犯
    罪行為人與否均沒收」時，仍以屬於被告所有者為限，始應
    予沒收；在洗錢防制法並未規定「不問屬於犯罪行為人與否
    」之情形下，宜從有利於被告之認定，自仍以屬於被告所有
    者為限，始應予沒收。
  ㈡經查，本件被告等2人既已將被害人匯入款項交付詐欺集團成
    員，即無事實上之管領權，自難認被害人匯入各該人頭帳戶
    之款項屬被告等2人所有，爰無從依洗錢防制法第18條第1項
    前段規定宣告沒收，附此敘明。
伍、關於被告巳○○參與犯罪組織部分：
一、原公訴意旨略以：被告巳○○自107年4月底加入上開具有持續
    性及牟利性之結構性組織（即該詐欺集團），負責擔任車手
    之角色。嗣被告巳○○與上開人等即共同為前揭加重詐欺及洗
    錢犯行，因認被告巳○○尚涉犯組織犯罪防制條例第3條第1項
    後段參與犯罪組織罪嫌等語。
二、按同一案件繫屬於有管轄權之數法院者，由繫屬在先之法院
    審判之，刑事訴訟法第8條前段定有明文。又訴訟上所謂之
    一事不再理，關於實質上一罪或裁判上一罪，均有其適用，
    蓋依審判不可分之效力，審理事實之法院對於存有一罪關係
    之全部犯罪事實，依刑事訴訟法第267條之規定，本應併予
    審判，是以即便檢察官前僅針對應論屬裁判上一罪或實質上
    一罪之同一案件部分事實加以起訴，先繫屬法院既仍應審究
    犯罪事實之全部，縱檢察官再行起訴者未為前起訴事實於形
    式上所論及，後繫屬法院亦非可更為實體上之裁判，俾免抵
    觸一事不再理之刑事訴訟基本原則。
三、次按行為人於參與犯罪組織之繼續中，先後加重詐欺數人財
    物，因行為人僅為一參與組織行為，侵害一社會法益，應僅
    就首次犯行論以參與犯罪組織罪及加重詐欺罪之想像競合犯
    ，而其後之犯行，乃為其參與組織之繼續行為，為避免重複
    評價，當無從將一參與犯罪組織行為割裂再另論一參與犯罪
    組織罪，而與其後所犯加重詐欺罪從一重論處之餘地（最高
    法院107年度台上字第1066號判決意旨參照）。又行為人於
    參與同一詐欺集團之多次加重詐欺行為，因部分犯行發覺在
    後或偵查階段之先後不同，肇致起訴後分由不同之法官審理
    ，為裨益法院審理範圍明確、便於事實認定，即應以數案中
    「最先繫屬於法院之案件」為準，以「該案中」之「首次」
    加重詐欺犯行與參與犯罪組織罪論以想像競合。縱該首次犯
    行非屬事實上之首次，亦因參與犯罪組織之繼續行為，已為
    該案中之首次犯行所包攝，該參與犯罪組織行為之評價已獲
    滿足，自不再重複於他次詐欺犯行中再次論罪，俾免於過度
    評價及悖於一事不再理原則。至於「另案」起訴之他次加重
    詐欺犯行，縱屬事實上之首次犯行，仍需單獨論以加重詐欺
    罪，以彰顯刑法對不同被害人財產保護之完整性，避免評價
    不足（最高法院109年度台上字第3945號判決意旨參照）。
四、經查，被告巳○○於107年4月底加入「劉家恩」、「SUNNY」
    所屬之詐欺犯罪集團之事實，業經臺灣臺北地方檢察署檢察
    官於107年8月8日以107年度偵字第12244號、第14549號、第
    14574號、第14614號、第14802號、第14834號、第15221號
    、第15419號、第15450號、第15876號、第16706號、第1708
    7號、第17138號、第17858號、第18174號提起公訴，並先繫
    屬本院（案號：107年度訴字第561號；該案本院業於107年1
    2月3日判決，嗣經臺灣高等法院以108年度上訴字第168號、
    最高法院以108年度台上字第2402號、臺灣高等法院以108年
    度上更一字第66號判決後，現最高法院審理中），而該案與
    本案之犯罪組織成員中均有被告等2人、「劉家恩」、「SUN
    NY」，且被告巳○○均依「SUNNY」指示為之，足認被告巳○○
    於該案所參與之犯罪組織與本案之犯罪組織相同，又檢察官
    就實質上同一案件向本院重行起訴，後於108年9月12日始繫
    屬於本院等情，有前揭起訴書、判決書、臺灣高等法院被告
    前案紀錄表在卷可查（本院卷一第223-274頁、卷二第11-42
    頁）。揆諸上開說明，原起訴書就被告巳○○參與犯罪組織部
    分應屬同一案件重複起訴，又因起訴書認此部分與前經本院
    論罪部分具有裁判上一罪之想像競合犯關係，本應作不另為
    不受理之諭知，然此部分業經公訴檢察官當庭更正而不論究
    （本院卷一第290頁），則起訴書認應論被告巳○○參與犯罪
    組織罪，容有誤會，併此敘明。
陸、公訴不受理部分（即被告巳○○所涉附表七部分）：
一、公訴意旨略以：被告巳○○與該詐欺集團成員，以附表七之手
    段詐騙被害人甲○○○，並由被告巳○○提領其匯入之款項，就
    此部分亦涉共犯加重詐欺取財及洗錢罪嫌。
二、按同一案件繫屬於有管轄權之數法院者，由繫屬在先之法院
    審判之；依上開規定不得為審判者，應諭知不受理之判決，
    此觀刑事訴訟法第8條、第303條第7款即明。而所謂同一案
    件，係指所訴兩案之被告相同，被訴之犯罪事實亦屬同一者
    而言；接續犯、吸收犯、結合犯、加重結果犯及刑法修正前
    之常業犯等實質上一罪，暨想像競合犯、刑法修正前之牽連
    犯、連續犯之裁判上一罪者，均屬同一事實（最高法院98年
    度台上字第6899號判決意旨參照）
三、經查：被告巳○○因參與本案詐騙集團，而提領如附表七被害
    人匯入之款項，就此同一事實，業經臺灣臺北地方檢察署檢
    察官提起公訴而繫屬在先（相關案號即審理情形詳如標題伍
    、四部分），有該起訴書、判決書、臺灣高等法院被告前案
    紀錄表在卷可查（本院卷一第223-274頁、卷二第11-42頁）
    ，是認屬同一案件重複起訴，則繫屬在後之本院就此部分應
    諭知公訴不受理。
據上論斷，應依刑事訴訟法第299條第1項前段、第303條第7款，
組織犯罪防制條例第3條第1項後段，洗錢防制法第14條第1項，
刑法第28條、第339條之4第1項第2款、第55條、第51條第5款、
第38條第2項、第38條之1第1項前段、第3項，刑法施行法第1條
之1，判決如主文。
本案經檢察官陳建宏提起公訴，檢察官呂俊儒到庭執行職務。
中　　華　　民　　國　　110 　年　　11　　月　　16　　日
                  刑事第八庭   審判長法  官  解怡蕙 
                                     法  官  李陸華
                                     法  官  楊世賢
上正本證明與原本無異。 
如不服本判決應於收受送達後20日內向本院提出上訴書狀，並應
敘述具體理由；其未敘述上訴理由者，應於上訴期間屆滿後20日
內向本院補提理由書（均須按他造當事人之人數附繕本）「切勿
逕送上級法院」。告訴人或被害人如對於本判決不服者，應具備
理由請求檢察官上訴，其上訴期間之計算係以檢察官收受判決正
本之日期為準。 因疫情而遲誤不變期間，得向法院聲請回復原
狀。
　　　　　　　　　　　　　　　　　　 書記官  張華瓊
中　　華　　民　　國　　110 　年　　11　　月　　16　　日
附錄本案論罪科刑法條全文：
組織犯罪防制條例第3條
發起、主持、操縱或指揮犯罪組織者，處3年以上10年以下有期
徒刑，得併科新臺幣1億元以下罰金；參與者，處6月以上5年以
下有期徒刑，得併科新臺幣1千萬元以下罰金。但參與情節輕微
者，得減輕或免除其刑。
具公務員或經選舉產生之公職人員之身分，犯前項之罪者，加重
其刑至二分之一。
犯第1項之罪者，應於刑之執行前，令入勞動場所，強制工作，
其期間為3年。
前項之強制工作，準用刑法第90條第2項但書、第3項及第98條第
2項、第3項規定。
以言語、舉動、文字或其他方法，明示或暗示其為犯罪組織之成
員，或與犯罪組織或其成員有關聯，而要求他人為下列行為之一
者，處3年以下有期徒刑，得併科新臺幣3百萬元以下罰金：
一、出售財產、商業組織之出資或股份或放棄經營權。
二、配合辦理都市更新重建之處理程序。
三、購買商品或支付勞務報酬。
四、履行債務或接受債務協商之內容。
前項犯罪組織，不以現存者為必要。
以第5項之行為，使人行無義務之事或妨害其行使權利者，亦同
。
第5項、第7項之未遂犯罰之。

洗錢防制法第14條
有第二條各款所列洗錢行為者，處7年以下有期徒刑，併科新臺
幣5百萬元以下罰金。
前項之未遂犯罰之。
前二項情形，不得科以超過其特定犯罪所定最重本刑之刑。

刑法第339條之4
犯第339條詐欺罪而有下列情形之一者，處1年以上7年以下有期
徒刑，得併科1百萬元以下罰金：
一、冒用政府機關或公務員名義犯之。
二、三人以上共同犯之。
三、以廣播電視、電子通訊、網際網路或其他媒體等傳播工具，
    對公眾散布而犯之。
前項之未遂犯罰之。

附表一：
編號 領交簿手 取得人頭帳戶之時間及方式 人頭帳戶 被害人 詐騙時間 詐騙手法及被害金額 領款車手 主文 1 戊○○ 於107年5月4日前之不詳日、時，在新北市○○區○○路0段0號一帶，領取內有右列帳戶存摺及金融卡、收件人為「胡峰賓」之包裹 中華郵政000-00000000000000（戶名：榮婉婷） 辰○○ 107年5月3日 在露天拍賣網站訛稱：欲以1萬出售蘋果手機，需先付款云云，致使告訴人辰○○陷於錯誤，遂依指示於翌（4）日下午2時6分許，匯款1萬元至左列帳戶。 子○○（業經新北地院108年度金訴字第29號判決確定） 戊○○犯三人以上共同詐欺取財罪，處有期徒刑壹年。  證據出處 1.告訴人辰○○於警詢中之供述（偵卷三第333-335頁） 2.車手子○○之提款機監視器錄影畫面翻拍照片（偵卷一第437-444頁）  3.告訴人辰○○之報案紀錄資料（偵卷三第327-331頁）   4.告訴人辰○○提出之拍賣網站網頁、LINE對話擷圖（偵卷三第337-359頁）    5.中華郵政帳號000-00000000000000號（戶名：榮婉婷）107年5月4日交易明細紀錄（本院卷第73頁）       2 戊○○ 於107年5月4日前之不詳日、時，在新北市○○區○○路0段0號一帶，領取內有右列帳戶存摺及金融卡、收件人為「胡峰賓」之包裹 中國信託000-000000000000（戶名：劉小梅） 天○○（告訴） 107年5月3日下午10時30分許 在臉書網站訛稱：欲以2萬元出售蘋果牌筆記型電腦，需先付款云云，致使告訴人天○○陷於錯誤，遂依指示於翌（4）日中午12時53分許，匯款2萬元至左列帳戶。 子○○（業經本院107年度易字第663號等案判決確定） 戊○○犯三人以上共同詐欺取財罪，處有期徒刑壹年。  證據出處 1.告訴人天○○於警詢中之供述（偵卷四第149-151頁）   2.車手子○○之提款機監視器錄影畫面翻拍照片（偵卷一第437-444頁）    3.告訴人天○○之報案紀錄資料（偵卷四第137-147、155-157頁）   4.告訴人天○○提出之自動櫃員機交易明細（偵卷四第159頁）   5.中國信託銀行帳號000-000000000000號（戶名：劉小梅）107年5月4日交易明細紀錄（本院卷第91頁）         3 戊○○ 於107年5月4日前之不詳日、時，在新北市○○區○○路0段0號一帶，領取內有右列帳戶存摺及金融卡、收件人為「胡峰賓」之包裹 中華郵政000-00000000000000（戶名：榮婉婷） 丙○○（告訴） 107年5月4日 在PcHome商店街某個人賣場網站訛稱：欲以1萬1000元出售24罐奶粉，需先付款云云，致使告訴人丙○○陷於錯誤，遂依指示於同日下午6時12分許，匯款1萬1000元至左列帳戶。 子○○（業經新北地院108年度金訴字第29號判決確定） 戊○○犯三人以上共同詐欺取財罪，處有期徒刑壹年貳月。  證據出處 1.告訴人丙○○於警詢中之供述（偵卷三第273-275頁）  2.車手子○○之提款機監視器錄影畫面翻拍照片（偵卷一第437-444頁） 3.告訴人丙○○之報案紀錄資料（偵卷三第267-271、277-285頁）        4.告訴人丙○○提出之拍賣網站網頁、LINE對話擷圖及轉帳交易明細（偵卷三第287-291頁） 5.中華郵政帳號000-00000000000000號（戶名：榮婉婷）107年5月4日交易明細紀錄（本院卷第73頁）        4 戊○○ 於107年5月4日前之不詳日、時，在新北市○○區○○路0段0號一帶，領取內有右列帳戶存摺及金融卡、收件人為「胡峰賓」之包裹 中華郵政000-00000000000000（戶名：榮婉婷） 亥○○（告訴） 107年5月4日 在旋轉拍賣網站訛稱：欲以5萬9900元出售皮包，需先付款云云，致使告訴人亥○○陷於錯誤，遂依指示於同日下午2時51分許，匯款3萬4900元至左列帳戶。 子○○（業經本院107年度易字第663號等案判決確定） 戊○○犯三人以上共同詐欺取財罪，處有期徒刑壹年貳月。  證據出處 1.告訴人亥○○於警詢中之供述（偵卷三第301-305頁）  2.車手子○○之提款機監視器錄影畫面翻拍照片（偵卷一第437-444頁）  3.告訴人亥○○之報案紀錄資料（偵卷三第295-299、307-317頁）   4.告訴人亥○○之匯款收據（偵卷三第325頁）   5.中華郵政帳號000-00000000000000號（戶名：榮婉婷）107年5月4日交易明細紀錄（本院卷第73頁）            5 戊○○ 於107年5月4日前之不詳日、時，在新北市○○區○○路0段0號一帶，領取內有右列帳戶存摺及金融卡、收件人為「胡峰賓」之包裹 中國信託000-000000000000（戶名：劉小梅） 辛○○（告訴） 107年5月4日 在臉書網站訛稱：欲以1萬元出售蘋果牌筆記型電腦，需先付款云云，致使告訴人辛○○陷於錯誤，遂依指示於同日下午1時44分許，匯款1萬元至左列帳戶。 子○○未及提領（業經本院107年度易字第663號等案判決確定） 戊○○犯三人以上共同詐欺取財罪，處有期徒刑壹年。  證據出處 1.告訴人辛○○於警詢中之供述（偵卷四第167-169頁）  2.車手子○○之提款機監視器錄影畫面翻拍照片（偵卷一第437-444頁） 3.告訴人辛○○之報案紀錄資料（偵卷四第161-165、171-179頁）  4.告訴人辛○○提出之拍賣網站網頁、LINE對話擷圖及轉帳交易明細（偵卷四第181-185頁）  5.中國信託銀行帳號000-000000000000號（戶名：劉小梅）107年5月4日交易明細紀錄（本院卷第91頁）       6 戊○○ 於107年5月4日前之不詳日、時，在新北市○○區○○路0段0號一帶，領取內有右列帳戶存摺及金融卡、收件人為「胡峰賓」之包裹 第一銀行000-00000000000（戶名：李聖傑） 癸○○（告訴） 107年5月4日上午11時26分許 其乃告訴人癸○○之姪子馮德諼，急需借款軋票云云，致告訴人陷於錯誤，遂依指示於同日中午12時28分許，匯款13萬元至左列帳戶。 子○○（業經新北地院108年度金訴字第29號判決確定） 戊○○犯三人以上共同詐欺取財罪，處有期徒刑壹年陸月。  證據出處 1.告訴人癸○○於警詢中之供述（偵卷四第211-213頁）  2.車手子○○之提款機監視器錄影畫面翻拍照片（偵卷一第437-444頁） 3.告訴人癸○○之報案紀錄資料（偵卷四第213-209、215-219頁） 4.第一銀行帳號000-00000000000號（戶名：李聖傑）107年5月4日交易明細紀錄（本院卷第81頁）       7 戊○○ 於107年5月4日前之不詳日、時，在新北市○○區○○路0段0號一帶，領取內有右列帳戶存摺及金融卡、收件人為「胡峰賓」之包裹 中國信託000-000000000000（戶名：劉小梅） 壬○○（告訴） 107年5月4日中午 在臉書網站訛稱：欲以2萬元出售筆記型電腦，需先付款云云，致使告訴人壬○○陷於錯誤，遂依指示於同日下午1時39分許，匯款2萬元至左列帳戶。 子○○未及提領（業經院107年度易字第663號等案判決確定） 戊○○犯三人以上共同詐欺取財罪，處有期徒刑壹年。  證據出處 1.告訴人壬○○於警詢中之供述（偵卷四第193-197頁）   2.車手子○○之提款機監視器錄影畫面翻拍照片（偵卷一第437-444頁）    3.告訴人壬○○之報案紀錄資料（偵卷四第187-191、213-205頁）    4.告訴人壬○○提出之LINE對話截圖及自動櫃員機交易明細（偵卷四第201頁）    5.中國信託銀行帳號000-000000000000號（戶名：劉小梅）107年5月4日交易明細紀錄（本院卷第91頁）       8 戊○○ 於107年5月4日前之不詳日、時，在新北市○○區○○路0段0號一帶，領取內有右列帳戶存摺及金融卡、收件人為「胡峰賓」之包裹 中華郵政 000-00000000000000（戶名：榮婉婷） 寅○○（告訴） 107年5月4日下午3時36分許 在PcHome商店街某個人賣場網站訛稱：欲以5000元出售金雪印T3奶粉，需先付款云云，致使告訴人寅○○陷於錯誤，遂依指示於同日下午2時8分許，匯款5000元至左列帳戶。 子○○（業經新北地院108年度金訴字第29號判決確定） 戊○○犯三人以上共同詐欺取財罪，處有期徒刑壹年貳月。  證據出處 1.告訴人寅○○於警詢中之供述（偵卷三第425-429頁） 2.車手子○○之提款機監視器錄影畫面翻拍照片（偵卷一第437-444頁） 3.告訴人寅○○之報案紀錄資料（偵卷三第413-423頁）    4.告訴人寅○○提出之無摺匯款憑條、拍賣網站網頁、LINE對話擷圖及賣場私訊擷圖（偵卷三第431-449頁） 5.中華郵政帳號000-00000000000000號（戶名：榮婉婷）107年5月4日交易明細紀錄（本院卷第73頁）       9 戊○○ 於107年5月4日前之不詳日、時，在新北市○○區○○路0段0號一帶，領取內有右列帳戶存摺及金融卡、收件人為「胡峰賓」之包裹 中華郵政 000-00000000000000（戶名：榮婉婷） 地○○（告訴） 107年5月4日下午2時許 在不詳之網路販售平臺訛稱：欲以6960元出售桂格完善糖尿病專用奶粉，需先付款云云，致使告訴人地○○陷於錯誤，遂依指示於同日下午2時32分許，匯款6960元至左列帳戶。 子○○（業經新北地院108年度金訴字第29號判決確定） 戊○○犯三人以上共同詐欺取財罪，處有期徒刑壹年。  證據出處 1.告訴人地○○於警詢中之供述（偵卷三第373-375頁）   2.車手子○○之提款機監視器錄影畫面翻拍照片（偵卷一第437-444頁）   3.告訴人地○○之報案紀錄資料（偵卷三第361-371、377-379頁） 4.告訴人地○○提出之LINE對話擷圖（偵卷三第381-393頁） 5.中華郵政帳號000-00000000000000號（戶名：榮婉婷）107年5月4日交易明細紀錄（本院卷73頁）       10 戊○○ 於107年5月4日前之不詳日、時，在新北市○○區○○路0段0號一帶，領取內有右列帳戶存摺及金融卡、收件人為「胡峰賓」之包裹 中華郵政000-00000000000000（戶名：榮婉婷） 楊信義（告訴） 107年5月4日下午4時許 在臉書網站訛稱：欲以2萬元出售筆記型電腦，需先付款云云，致使告訴人楊信義陷於錯誤，遂依指示於同日下午4時52分許，匯款2萬元至左列帳戶。 子○○（業經新北地院108年度金訴字第29號判決確定） 戊○○犯三人以上共同詐欺取財罪，處有期徒刑壹年貳月。  證據出處 1.告訴人楊信義於警詢中之供述（偵卷三第401-405頁）    2.車手子○○之提款機監視器錄影畫面翻拍照片（偵卷一第437-444頁）  3.告訴人楊信義之報案紀錄資料（偵卷三第395-399、407-409頁） 4.告訴人楊信義提出之轉帳交易明細（偵卷三第411頁） 5.中華郵政帳號000-00000000000000號（戶名：榮婉婷）107年5月4日交易明細紀錄（本院卷73頁）       11 戊○○ 於107年5月4日前之不詳日、時，在新北市○○區○○路0段0號一帶，領取內有右列帳戶存摺及金融卡、收件人為「胡峰賓」之包裹 中華郵政000-00000000000000（戶名：榮婉婷） 戌○○（告訴） 107年5月4日下午4時57分許 其乃網路商城客服，先前交易有問題欲退款云云，使告訴人戌○○陷於錯誤，遂依指示於同日下午5時40分許及下午6時3分許，共匯款8138元至左列帳戶。 子○○（業經新北地院108年度金訴字第29號判決確定） 戊○○犯三人以上共同詐欺取財罪，處有期徒刑壹年。  證據出處 1.告訴人戌○○於警詢中之供述（偵卷三第261-263頁）   2.車手子○○之提款機監視器錄影畫面翻拍照片（偵卷一第437-444頁）  3.告訴人戌○○之報案紀錄資料（偵卷三第255-259頁） 4.告訴人戌○○之自動櫃員機交易明細（偵卷三第265頁） 5.中華郵政帳號000-00000000000000號（戶名：榮婉婷）107年5月4日交易明細紀錄（本院卷第73頁）       12 不詳 不詳 華南銀行000-000000000000（戶名：李浚宏） 午○○ 107年5月6日上午11時許 其乃被害人午○○之友人簡宏哲，因作生意急需資金周轉云云，致被害人陷於錯誤，遂依指示於翌（7）日上午11時13分許，匯款5萬元至左列帳戶。 巳○○ 巳○○犯三人以上共同詐欺取財罪，處有期徒刑壹年肆月。  證據出處 1.告訴人午○○於警詢中之供述（審訴卷二第47-48頁）    2.車手巳○○之提款機監視器錄影畫面翻拍照片（偵卷一第356-370頁）   3.被害人午○○之內政部警政署反詐騙案件紀錄表（偵卷三第199頁）    4.華南銀行帳號000-000000000000號（戶名：李浚宏）107年5月7日交易明細紀錄（本院卷第87-1頁）       13 不詳 不詳 日盛銀行000-00000000000000（戶名：鍾建樟） 未○○（告訴） 107年5月7日上午10時30分許 其乃告訴人未○○之友人簡秀玉，因作生意急需周轉金云云，致告訴人陷於錯誤，遂依指示於同日上午10時50分許，匯款5萬元至左列帳戶。 巳○○ 巳○○犯三人以上共同詐欺取財罪，處有期徒刑壹年肆月。  證據出處 1.告訴人未○○於警詢中之供述（偵卷二第447-451頁）      2.車手巳○○之提款機監視器錄影畫面翻拍照片（偵卷一第356-370頁）   3.告訴人未○○之報案紀錄資料（偵卷二第453-459頁）   4.告訴人未○○之京城銀行匯款委託書（偵卷二第461頁）   5.日盛銀行帳號000-00000000000000號（戶名：鍾建樟）107年5月7日交易明細紀錄（本院卷第85頁）       14 不詳 不詳 日盛銀行000-00000000000000（戶名：鍾建樟） 申○○（告訴） 107年5月7日中午12時許 其乃告訴人梁麗芬之友人，急需借款云云，致告訴人陷於錯誤，遂依指示於同日下午1時2分許，匯款2萬元至左列帳戶。 巳○○ 巳○○犯三人以上共同詐欺取財罪，處有期徒刑壹年貳月。  證據出處 1.告訴人申○○於警詢中之供述（審訴卷二第49-51頁）    2.車手巳○○之提款機監視器錄影畫面翻拍照片（偵卷一第356-370頁）   3.告訴人申○○之報案紀錄資料（偵卷二第465-473頁）    4.告訴人申○○之自動櫃員機交易明細（偵卷二第479頁）   5.日盛銀行帳號000-00000000000000號（戶名：鍾建樟）107年5月7日交易明細紀錄（本院卷85頁）       15 戊○○ 於107年5月9日前之不詳日、時，在新北市○○區○○路0段0號一帶，領取內有右列帳戶存摺及金融卡、收件人為「胡峰賓」之包裹 中華郵政000-00000000000000（戶名：李泓哲） 丁○○（告訴） 107年5月8日下午5時47分許 其乃告訴人丁○○之同事陳虹如，急需借款云云，致告訴人陷於錯誤，遂依指示於翌（9）日下午4時16分許，匯款14萬元（起訴書誤繕為25萬元）至左列帳戶。 巳○○（高等法院108年度上更一字第66號判決，目前上訴最高法院） 戊○○犯三人以上共同詐欺取財罪，處有期徒刑壹年肆月。  證據出處 1.告訴人丁○○於警詢中之供述（偵卷二第279-283頁）   2.車手巳○○之提款機監視器錄影畫面翻拍照片（偵卷一第356-370頁）  3.告訴人丁○○之郵政匯款申請書及LINE對話紀錄擷圖（（偵卷二第285-291頁）  4.告訴人丁○○之報案紀錄資料（偵卷二第263-277頁）  5.中華郵政帳號000-00000000000000號（戶名：李泓哲）107年5月9日交易明細紀錄（本院卷第75頁）         16 戊○○ 於107年5月9日前之不詳日、時，在新北市○○區○○路0段0號一帶，領取內有右列帳戶存摺及金融卡、收件人為「胡峰賓」之包裹 玉山銀行000-0000000000000（戶名：李泓哲） 卯○○（告訴） 107年5月9日中午12時許 其乃告訴人卯○○之友人，急需借款云云，致告訴人陷於錯誤，遂依指示於同日下午2時26分許，匯款25萬元至左列帳戶。 巳○○（高等法院108年度上更一字第66號判決，目前上訴最高法院） 戊○○犯三人以上共同詐欺取財罪，處有期徒刑壹年捌月。  證據出處 1.告訴人卯○○於警詢中之供述（偵卷二第325-329頁）   2.車手巳○○之提款機監視器錄影畫面翻拍照片（偵卷一第356-370頁） 3.告訴人卯○○之報案紀錄資料（偵卷二第317-323頁）      4.告訴人卯○○之電話紀錄擷圖（偵卷二第331頁）    5.玉山銀行帳號000-0000000000000號（戶名：李泓哲）107年5月9-10日交易明細紀錄（本院卷65頁）       17 戊○○ 於107年5月9日前之不詳日、時，在新北市○○區○○路0段0號一帶，領取內有右列帳戶存摺及金融卡、收件人為「胡峰賓」之包裹 玉山銀行000-0000000000000 （戶名：李泓哲） 己○○（告訴） 107年5月10日9時許 其乃告訴人己○○之友人，急需借款云云，致告訴人陷於錯誤，遂依指示於同日上午11時1分許，匯款5萬元至左列帳戶。 巳○○（高等法院108年度上更一字第66號判決，目前上訴最高法院） 戊○○犯三人以上共同詐欺取財罪，處有期徒刑壹年肆月。  證據出處 1.告訴人己○○於警詢中之供述（偵卷二第337-339頁） 2.車手巳○○之提款機監視器錄影畫面翻拍照片（偵卷一第356-370頁）   3.告訴人己○○之報案紀錄資料（偵卷二第343-351頁）   4.告訴人己○○之匯款申請書（偵卷二第353頁）  5.玉山銀行帳號000-0000000000000號（戶名：李泓哲）107年5月9-10日交易明細紀錄（本院卷第65頁）       18 戊○○ 於107年5月9日前之不詳日、時，在新北市○○區○○路0段0號一帶，領取內有右列帳戶存摺及金融卡、收件人為「胡峰賓」之包裹 台新銀行000-00000000000000（戶名：李泓哲） 乙○○（告訴） 107年5月10日上午9時40分許 其乃告訴人乙○○之友人王雙琴，急需投資款項云云，致告訴人陷於錯誤，遂依指示於同日中午12時50分許，匯款20萬元至左列帳戶。 巳○○（高等法院108年度上更一字第66號判決，目前上訴最高法院） 戊○○犯三人以上共同詐欺取財罪，處有期徒刑壹年肆月。  證據出處 1.告訴人乙○○於警詢中之供述（偵卷二第299-301頁）    2.車手巳○○之提款機監視器錄影畫面翻拍照片（偵卷一第356-370頁）    3.告訴人乙○○之報案紀錄資料（偵卷二第293-297頁）        4.告訴人乙○○之存摺明細影本及郵政匯款申請書（偵卷二第307-313頁）   5.台新銀行帳號000-00000000000000號（戶名：李泓哲）107年5月10日交易明細紀錄（本院卷第59頁）        19 戊○○ 於107年5月10日前之不詳日、時，在不詳地點，領取內有右列帳戶存摺及金融卡、收件人為「劉家輝」之包裹 中華郵政000-00000000000000（戶名：蘇柏豫） 庚○○（告訴） 107年5月10日上午10時19分許 其乃告訴人庚○○之同事賀嵩山，急需投資款項云云，致告訴人陷於錯誤，遂依指示於同日下午1時1分許，匯款20萬元至左列帳戶。 巳○○（高等法院108年度上更一字第66號判決，目前上訴最高法院） 戊○○犯三人以上共同詐欺取財罪，處有期徒刑壹年陸月。  證據出處 1.告訴人庚○○於警詢中之供述（偵卷二第363-365頁）  2.車手巳○○之提款機監視器錄影畫面翻拍照片（偵卷一第356-370頁）    3.告訴人庚○○之報案紀錄資料（偵卷二第367-371頁）  4.告訴人庚○○之郵政匯款申請書（偵卷二第373頁）  5.中華郵政000-00000000000000（戶名：蘇柏豫）107年5月10日交易明細紀錄（本院卷第77頁）       20 戊○○ 於107年5月14日前之不詳日、時，在臺北市○○區○○路00巷0號一帶，領取內有右列帳戶存摺及金融卡、收件人為「方盛利」之包裹 合作金庫銀行 000-0000000000000（戶名：焦郁家） 酉○○(告訴） 107年5月14日上午10時許 其乃告訴人酉○○之同學陳詩憲，急需用錢云云，致告訴人陷於錯誤，遂依指示於同日下午2時37分許，匯款10萬元至左列帳戶。 周佩賢（業經士林地院108年度金訴字第25號判決確定） 戊○○犯三人以上共同詐欺取財罪，處有期徒刑壹年陸月。  證據出處 1.告訴人酉○○於警詢中之供述（偵卷四第301-305頁） 2.車手周佩賢之提款機監視器錄影畫面翻拍照片（偵卷一第497頁） 3.告訴人酉○○之報案紀錄資料（偵卷四第295-299、309-311頁）    4.告訴人酉○○提出之匯款申請書（偵卷四第307頁） 5.合作金庫銀行帳號000-0000000000000號（戶名：焦郁家）107年5月14日交易明細紀錄（本院卷第69頁）       21 不詳 不詳 台新銀行000-00000000000000（戶名：鄭逸旋） 丑○○（告訴） 107年5月15日下午5時30分許 其乃告訴人丑○○之大哥邱鴻坤，因故急需借款云云，致告訴人陷於錯誤，遂依指示於同日，匯款4萬元至左列帳戶。 巳○○ 巳○○犯三人以上共同詐欺取財罪，處有期徒刑壹年肆月。  證據出處 1.告訴人丑○○於警詢中之供述（偵卷二第159-161頁）  2.車手巳○○之提款機監視器錄影畫面翻拍照片（偵卷一第356-370頁）  3.告訴人丑○○之報案紀錄資料（偵卷二第163-167頁）    4.告訴人丑○○之匯款申請書（偵卷二第169頁）   5.台新銀行帳號000-00000000000000號（戶名：鄭逸旋）107年5月15日交易明細紀錄（本院卷第61頁）         

附表二（即同案被告子○○提領部分）：
編號 提款帳戶 提款時間 提領地點 提款金額（新台幣） 備註 1 中華郵政000-00000000000000（戶名：榮婉婷） 107年5月4日14時32分許 新北市板橋區林園街全家便利商店 15,000元   附表一編號1、8被害人   ⑴107年5月4日15時31分許 ⑵同日15時37分許 ⑶同日15時38分許 ⑴107年5月4日在新北市○○區○○○路0段000號遠東銀行南雅分行 ⑵新北市○○區○○路0段000號統一便利商店 ⑶新北市○○區○○路0段000號 ⑴20,000元 ⑵20,000元 ⑶5,000元  附表一編號4、9被害人   107年5月4日16時52分許 新北市○○區○○○路00號台新銀行板南分行 20,000元 附表一編號10被害人   ⑴107年5月4日17時49分許 ⑵同日18時26分許 ⑴新北市○○區○○○路00號統一便利商店 ⑵新北市○○區○○路0段0號京城銀行板橋分行 ⑴6,000元 ⑵13,000元 附表一編號11、3被害人 2 中國信託000-000000000000（戶名：劉小梅） 107年5月4日13時14分許 新北市○○區○○路000號全家便利商店 20,000元  附表一編號2被害人 3 第一銀行000-00000000000（戶名：李聖傑） ⑴107年5月4日13時4分、13時5分許 ⑵107年5月4日13時7分、、13時8分許 ⑶107年5月4日13時16分許  ⑴107年5月4日在新北市○○區○○路000號永豐銀行板橋分行 ⑵新北市○○區○○路000號聯邦銀行板橋分行 ⑶新北市○○區○○路000號台新銀行板橋分行 ⑴20,000、20,000元 ⑵20,000、20,000元 ⑶20,000元 附表一編號6被害人 

附表三（即被告巳○○提領部分）：
編號 提款帳戶 提款時間 提領地點 提款金額（新台幣） 備註 1 華南銀行000-000000000000（戶名：李浚宏） ⑴107年5月7日12時26分許 ⑵107年5月7日12時30分許 ⑶107年5月7日12時31分許 ⑴基隆市○○區○○街0號全家便利商店 ⑵基隆市○○區○○街000號B1全家便利商店 ⑶基隆市○○區○○街00號萊爾富便利商店及基隆市○○區○○○路000號基隆七堵郵局 ⑴20,000元 ⑵20,000元 ⑶10,000元 附表一編號12被害人 2 日盛銀行000-00000000000000（戶名：鍾建樟） ⑴107年5月7日12時22分許 ⑵107年5月7日12時23分許 ⑶107年5月7日12時25分許 ⑴基隆市○○區○○街000號基隆第二信用合作社 ⑵基隆市○○區○○街00號萊爾富便利商店 ⑶基隆市○○區○○街0號統一便利商店 ⑴20,000元 ⑵20,000元 ⑶10,000元 附表一編號13被害人   ⑴107年5月7日13時22分許  ⑴20,000元 附表一編號14被害人 3 中華郵政000-00000000000000（戶名：李泓哲） ⑴107年5月9日16時36分許 ⑵107年5月9日16時39分許 ⑶107年5月9日16時41分許 ⑴新北市○○區○○○路00號正義郵局 ⑵新北市○○區○○○路00號合作金庫銀行 ⑴60,000元 ⑵60,000元 ⑶20,000元 附表一編號15被害人 4 玉山銀行000-0000000000000（戶名：李泓哲） ⑴107年5月9日16時36分許 ⑵107年5月9日16時37分許 ⑶107年5月9日16時39分許 ⑷107年5月9日16時40分許 ⑸107年5月9日16時41分許 ⑹107年5月10日00時23分許 ⑺107年5月10日00時30分許 ⑻107年5月10日00時31分許 ⑼107年5月10日00時32分許 ⑴新北市○○區○○路0段000號（新店捷運站1號出口旁） ⑵新北市○○區○○路0段00號玉山銀行北新分行 ⑴30,000元 ⑵30,000元 ⑶30,000元 ⑷30,000元 ⑸30,000元 ⑹30,000元 ⑺30,000元 ⑻30,000元 ⑼20,000元 附表一編號16被害人   ⑴107年5月10日11時52分許 ⑵107年5月10日11時53分許 ⑶107年5月10日11時54分許 臺北市○○區○○○路0段000號聯邦銀行公館分行 ⑴20,000元 ⑵20,000元 ⑶9,000元 附表一編號17 5 玉山銀行000-0000000000000 （戶名：李泓哲） ⑴107年5月10日14時04分許 臺北市○○區○○○路0段000巷0弄0號全家便利商店 ⑴150,000元 附表一編號18 6 中華郵政000-00000000000000（戶名：蘇柏豫） ⑴107年5月10日13時31分許 ⑵107年5月10日13時33分許 ⑶107年5月10日13時46分許 ⑷107年5月10日13時47分許 ⑴臺北市○○區○○○路0段00號地下1樓公館郵局 ⑵臺北市○○區○○○路0段000號1樓聯邦銀行公館分行 ⑴20,000元 ⑵10,000元 ⑶60,000元 ⑷60,000元 附表一編號19 7 台新銀行000-00000000000000（戶名：鄭逸旋） 107年5月15日15時34分 新北市○○區○○街00號全家便利商店 ⑴40,000元 附表一編號21 

附表四（即同案被告周佩賢提領部分）：
編號 提款帳戶 提款時間 提領地點 提款金額（新台幣） 備註 1 合作金庫銀行 000-0000000000000（戶名：焦郁家） ⑴107年5月14日15時1分許 ⑵107年5月14日15時2分許 ⑶107年5月14日15時3分許 ⑷107年5月14日15時4分許 臺北市○○區○○路0段000號合作金庫銀行民族分行 ⑴30,000元 ⑵30,000元 ⑶30,000元 ⑷10,000元 附表一編號20 

附表五（即被告戊○○之扣案物）
編號 品名及數量     1 SAMSUNG銀色手機1支（含門號0000000000號SIM卡1張） 2 金融卡2張 3 現金新臺幣2,500元   

附表六（即被告巳○○之扣案物）
編號 品名及數量 1 手機1支（含門號0000000000號SIM卡1張） 2 金融卡32張 

附表七（即起訴書附表編號21）：
領交簿手 取得人頭帳戶之時間及方式 人頭帳戶 被害人 詐騙時間 詐騙手法及被害金額 領款車手 不詳 不詳 中國信託000-000000000000（戶名：鄭逸旋） 甲○○○（告訴） 107年5月14日上午11時34分許 其乃告訴人甲○○○之女兒王凱媚，急需資金合夥作生意云云，致告訴人陷於錯誤，遂依指示於同日下午1時10分許，匯款6萬元至左列帳戶。 巳○○